臺灣高雄地方法院刑事判決
111年度審交訴字第1號
公  訴  人  臺灣高雄地方檢察署檢察官
被      告  林建成



選任辯護人  劉思龍律師
            張雨萱律師
上列被告因過失致死案件，經檢察官提起公訴（110年度調偵字
第571號），被告於本院準備程序中為有罪之陳述，經合議庭裁
定由受命法官依簡式審判程序獨任審理，判決如下：
    主  文
林建成犯過失致人於死罪，處有期徒刑拾月。
    事  實
一、林建成考領有普通小型車駕駛執照，於民國109年12月10日
    上午8時12分許，駕駛車牌號碼000-0000號自用小客車，沿
    高雄市小港區平和南路快車道由北往南方向行駛，途經平和
    南路300號前，本應注意該路段行車速度不得超過50公里，
    依當時天候晴、日間自然光線、柏油路面乾燥、無缺陷、無
    障礙物、視距良好，亦無其他不能注意之情事，竟疏未注意
    ，貿然以時速54公里超速行駛，適有黃進德騎乘腳踏車同向
    沿慢車道，行駛於林建成駕駛車輛之右前側，亦行經前揭地
    點之際，突然向左變換至快車道，林建成見狀因而閃煞不及
    ，發生碰撞，導致黃進德倒地，受有外傷性顱內出血，導致
    中樞神經衰竭，於109年12月12日9時10分許不治死亡。林建
    成於肇事後留置在現場，在犯罪未被有偵查權之公務員發覺
    前，即向前往現場處理之高雄市政府警察局前鎮分局前鎮交
    通分隊警員坦承肇事，而接受裁判。
二、案經黃進德之子黃志忠告訴由高雄市政府警察局小港分局報
    告臺灣高雄地方檢察署檢察官偵查起訴。
    理  由
一、本件被告林建成所犯係死刑、無期徒刑、最輕本刑為3年以
    上有期徒刑以外之罪，其於準備程序中，就被訴事實均為有
    罪之陳述，經本院告知簡式審判程序之旨，並聽取檢察官及
    被告之意見後，裁定進行簡式審判程序。是本件證據調查依
    刑事訴訟法第273條之2規定，不受同法第159條第1項、第16
    1條之2、第161條之3、第163條之1及第164條至170條規定之
    限制，合先敘明。
二、得心證之理由：
  ㈠上開犯罪事實，業據被告林建成於警詢（警卷第6至12頁）、
    偵訊（相驗卷第97至99頁）及本院審理時均坦承不諱（審交
    訴卷第105、125、133頁），核與證人即告訴人黃志宗於警
    詢（警卷第13至19頁）、偵訊（相驗卷第93頁）之證述，參
    核相符；並有高雄市政府警察局小港分局道路交通事故現場
    圖、道路交通事故調查報告㈠、㈡-1、車輛詳細資料報表各1
    份、現場蒐證照片12張、被告行車紀錄器翻拍照片4張（警
    卷第21、23至26、41至51、55至57、57-1頁）、高雄市立小
    港醫院診斷證明書、臺灣高雄地方檢察署相驗筆錄、相驗屍
    體證明書、檢驗報告書、相驗照片各1份（警卷第53、61、6
    5至89頁；相卷第91、103、108至117頁）、高雄市政府交通
    局車輛行車事故鑑定委員會110年4月7日函暨附鑑定意見書
    （案號：）、高雄市政府110年8月23日函暨附高雄市車輛行
    車事故鑑定覆議會覆議意見書各1份（偵卷第17至20、31至3
    4頁）在卷可佐。是被告上開自白內容，與卷內之積極證據
    ，均參核相符，洵堪採為論罪之基礎。
  ㈡按行車速度，依速限標誌或標線之規定，道路交通安全規則
    第93條第1項第1款定有明文。經查，被告考領有普通小型車
    駕駛執照，有公路監理電子閘門查詢資料1紙在卷可稽（警
    卷第59頁），依其考領有適當駕駛執照之智識及駕駛經驗，
    對於上開規定理應知之甚詳，並具有注意能力。且當時天候
    晴、日間、自然光線、柏油路面乾燥、無缺陷、無障礙物，
    速限50公里，且視距良好乙節，有道路交通事故調查報告表
    ㈠（警卷第23頁）附卷可稽，顯見當時並無不能注意之情事
    ，詎被告疏未注意上開規定，貿然以時速54公里之車速，超
    速駕駛自用小客車，而與被害人黃進德所騎腳踏車發生車禍
    ，其駕駛行為顯有過失已明。又本件經送高雄市政府交通局
    車輛行車事故鑑定委員會鑑定及覆議會覆議結果，亦認被告
    「超速，為肇事次因」，有該會鑑定意見書、覆議意見書在
    卷可稽（偵卷第19至20、33至34頁），上開鑑定意見亦與本
    院上開認定結果相同，益徵本件被告駕駛行為確有過失。至
    被害人黃進德所騎腳踏車，未注意慢車不得駛入快車道之規
    定，貿然向左變換至快車道等情，亦有上開鑑定意見書之鑑
    定結果可參，足認被害人黃進德之駕駛行為亦有過失。然被
    害人對交通事故之發生雖與有過失，但仍無法解免被告過失
    之責，併此敘明。
  ㈢被告上開過失駕駛行為，致被害人黃進德受有外傷性顱內出
    血之傷害，經送醫急救，卒因中樞神經衰竭不治死亡，有前
    開相驗屍體證明書、高雄市立小港醫院診斷證明書各1份在
    卷可資佐證，足認被告之過失駕駛行為與被害人前揭死亡結
    果間，存有相當因果關係，亦堪認定。從而，本件事證明確
    ，被告犯行，堪以認定，應依法論科。
三、論罪科刑：
  ㈠核被告所為，係犯刑法第276條之過失致人於死罪。再被告
    於肇事後再有偵查犯罪職權之機關或公務員發覺其犯行前，
    留在現場，向報場處理員警表明其為肇事者，而願接受裁判
    之事實，有自首情形紀錄表附卷可參（警卷第29頁），核與
    ，核與刑法自首之規定相符，本院審酌被告此舉確實減少交
    通事故發生之初，查緝真正行為人所需耗費之資源，爰依刑
    法第62條前段規定，減輕其刑。
  ㈡爰以行為人之責任為基礎，審酌被告本應注意道路交通安全
    規則之相關規定，以維行車安全，竟疏未注意行車速限，超
    速行駛，因而肇致本件車禍事故，使被害人因而死亡，被害
    人之家人更遭喪失至親之痛，被告之行為實屬可責。惟念其
    犯後始終坦承犯行，犯後態度非惡，並考量被告與告訴人於
    偵查、本院審理中雖經多次調解（調偵卷第3頁，相卷第107
    頁；審交訴卷第71頁），惜因雙方就賠償金額仍有差距，致
    未能達成調解，有小港區公所函、本院刑事調解案件簡要紀
    錄表、準備程序筆錄各1份在卷可稽（調偵卷第3頁；審交訴
    卷第71、107頁），兼衡被告自陳學歷為碩士畢業，現在從
    事資訊顧問，每月收入約新臺幣4至6萬元，已婚，有2個小
    孩等經濟、家庭及生活狀況（審交訴卷第133頁）等一切情
    狀，量處如主文所示之刑。
據上論斷，依刑事訴訟法第273條之1第1項、第284條之1、第299
條第1項前段，刑法第276條、第62條前段，刑法施行法第1條之1
第1項，判決如主文。
本案經檢察官蕭琬頤提起公訴，檢察官呂乾坤到庭執行職務。
中    華    民    國   111    年    3     月     9    日
                  刑事第五庭    法  官  李昆南
以上正本證明與原本無異。
如不服本判決應於收受送達後20日內向本院提出上訴書狀，並應
敘述具體理由；如未敘述上訴理由者，應於上訴期間屆滿後20日
內向本院補提理由書（均須按他造當事人之人數附繕本）「切勿
逕送上級法院」。
因疫情而遲誤不變期間，得向法院聲請回復原狀。
中    華    民    國   111    年     3    月     9    日
                                書記官  鄭仕暘
附錄本判決論罪科刑法條：
中華民國刑法第276條
因過失致人於死者，處5年以下有期徒刑、拘役或50萬元以下罰
金。